【裁判字號】    95,易,537
【裁判日期】    951130
【裁判案由】    違反家庭暴力防治法等
【裁判全文】
臺灣嘉義地方法院刑事判決               95年度易字第537號
公  訴  人  臺灣嘉義地方法院檢察署檢察官
被      告  甲○○
上列被告因違反家庭暴力防治法等案件，經檢察官提起公訴（九
十五年度偵字第六八四九號），被告於準備程序中就被訴事實為
有罪之陳述，經本院合議庭裁定由受命法官改依簡式審判程序審
理，判決如下：
    主  文
甲○○違反法院依家庭暴力防治法第十三條所為禁止實施家庭暴
力行為與禁止直接騷擾之裁定，處有期徒刑肆月，如易科罰金以
新臺幣壹仟元折算壹日。
    事  實
一、甲○○與乙○○曾為配偶關係，於九十五年七月十四日離婚
    後，仍共同居住於嘉義縣竹崎鄉和平村田寮四三號，係家庭
    暴力防治法第三條第一款之家庭成員。甲○○前因家庭暴力
    行為，經本院於九十五年四月二十八日，以九十五年度家護
    字第一六四號通常保護令裁定：甲○○不得對乙○○實施身
    體或精神上不法侵害之行為；不得直接或間接對乙○○為騷
    擾之聯絡行為；保護令有效期間一年，並於九十五年四月二
    十八日合法送達甲○○。甲○○猶不知遵守該裁定，竟於九
    十五年八月二十一日上午八時二十分許，在嘉義縣竹崎鄉和
    平村田寮四三號住處內，因乙○○不接聽電話，竟拿裝滿水
    之茶杯丟向乙○○，並潑灑飯菜，乙○○因而往屋外跑，甲
    ○○在後追趕時竟基於恐嚇危害安全之犯意，對乙○○恐嚇
    稱：要打死你等語，令乙○○心生畏懼，嗣乙○○跑回屋內
    並將後門上鎖，甲○○竟拿角鐵打破後門（毀損部分業據乙
    ○○撤回告訴），進入非公開場所之屋內後即以「三字經」
    辱罵乙○○，並接續前揭恐嚇危害安全之犯意，對乙○○恐
    嚇稱：很想把你打死等語，令乙○○心生畏懼，致生危害於
    安全，並以此等精神上不法侵害之家庭暴力行為及騷擾行為
    ，違反上開通常保護令裁定。
二、案經嘉義縣警察局竹崎分局報告臺灣嘉義地方法院檢察署檢
    察官偵查起訴。
    理  由
一、本件係經被告甲○○於準備程序當庭表示認罪，而經本院裁
    定以簡式審判程序加以審理，則依據刑事訴訟法第二百七十
    三條之二、同法第一百五十九條第二項之規定，不適用傳聞
    法則有關限制證據能力之相關規定，合先敘明。
二、訊據被告甲○○對上揭犯罪事實於本院審理時坦承不諱（見
    本院卷第二五頁），核與證人乙○○於警詢、偵查中證述情
    節相符，復有本院九十五年度家護字第一六四號通常保護令
    裁定一份、現場照片二幀在卷可稽，是上開補強證據，已足
    資擔保被告前述任意性自白之真實性，核與事實相合，可信
    為真實。本件被告犯行堪予認定，應依法論科。
三、按刑法第三百零五條之恐嚇罪，所稱以加害生命、身體、自
    由、名譽、財產之事，恐嚇他人者，係指以使人生畏怖心為
    目的，而通知將加惡害之旨於被害人而言，最高法院五十二
    年臺上字第七五一號判例可資參照；又所謂恐嚇，指凡一切
    言語、舉動足以使人生畏怖心者均屬之，而該言語或舉動是
    否足以使他人生畏怖心，應依社會一般觀念衡量之。查本件
    被告以「要打死你、很想把你打死」等言語加諸被害人乙○
    ○，係以加害他人身體、自由之事，通知他人，衡酌社會一
    般觀念，一般有理解事務能力之人均得明其意涵，並將因而
    心生畏怖恐懼，致生危害於安全。次按前配偶為家庭成員，
    家庭成員間實施身體或精神上不法侵害行為者，屬家庭暴力
    行為，而家庭成員間故意實施家庭暴力行為，而成立其他法
    律所規定之犯罪，則成立家庭暴力罪，家庭暴力防治法第三
    條第一款、第二條第一項、第二項定有明文。再按家庭暴力
    防治法所稱「騷擾」者，謂任何打擾、警告、嘲弄或辱罵他
    人之言語、動作或製造使人心生畏怖情境之行為，該法第二
    條第三項亦定有明文。查被告與被害人乙○○於案發時係前
    配偶關係，被告前揭丟擲物品、言語恐嚇、辱罵等行為，當
    屬對被害人實施精神上之不法侵害及直接騷擾之行為。是核
    被告所為，係犯家庭暴力防治法第五十條第一款、第二款違
    反通常保護令罪、刑法第三百零五條恐嚇危害安全罪。又違
    反通常保護令者，該保護令內數款規定，均係保護令之內容
    ，被告如同時違反保護令內數款規定，仍僅係違反一保護令
    ，屬單純一罪，應僅論以一違反保護令罪；被告前述二次恐
    嚇行為均係於密接之時間，在同一地點，侵害同一法益，應
    視為數個舉動之接續施行，為接續犯。再被告以一行為觸犯
    家庭暴力防治法第五十條第一款、第二款之違反通常保護令
    罪、刑法第三百零五條恐嚇危害安全罪，為想像競合，應依
    刑法第五十五條前段之規定，從一重之違反保護令罪處斷。
    爰審酌被告國小畢業之智識程度，無視保護令之存在，故予
    違反，法紀觀念薄弱，其違犯之方式非屬平和，所致被害人
    乙○○之不法侵害非小，於警、偵及本院羈押審理時均否認
    犯行，犯後態度亦非良好，被害人乙○○於檢察官偵卷時表
    示願意原諒被告等一切情狀，量處如主文所示之刑，並諭知
    易科罰金之折算標準。
據上論斷，應依刑事訴訟法第二百七十三條之一第一項、第二百
九十九條第一項前段，家庭暴力防治法第五十條第一款、第二款
，刑法第十一條前段、第三百零五條、第五十五條、第四十一條
第一項前段，刑法施行法第一條之一第一項、第二項前段，判決
如主文。
本案經檢察官蔡彥守到庭執行職務。
中    華    民    國    95    年    11    月    30    日
                  刑事第一庭    法  官  黃琴媛
上列正本證明與原本無異。
如不服本判決，應於判決送達後10日內向本院提出上訴狀（應附
繕本）。告訴人或被害人如對於本判決不服者，應具備理由請求
檢察官上訴，其上訴期間之計算係以檢察官收受判決正本之日期
為準。
中    華    民    國    95    年    11    月    30    日
                                書記官  李彩娥
附錄法條：
中華民國刑法第305條
（恐嚇危害安全罪）
以加害生命、身體、自由、名譽、財產之事，恐嚇他人致生危害
於安全者，處2年以下有期徒刑、拘役或3百元以下罰金。
家庭暴力防治法第50條
（違反保護令罪之處罰）
違反法院依第 13 條、第 15 條所為之下列裁定者，為本法所稱
之違反保護令罪，處3年以下有期徒刑、拘役或科或併科新台幣
10萬元以下罰金︰一禁止實施家庭暴力行為。
二  禁止直接或間接騷擾、接觸、通話或其他連絡行為。
三  命遷出住居所。
四  遠離住居所、工作場所、學校或其他特定場所。
五  命完成加害人處遇計畫：戒癮治療、精神治療、心理輔導或其
    他治療、輔導。


司法院資訊處製作；財團法人民間司法改革基金會備份。
